臺灣高等法院民事裁定　　　　　　　　　96年度抗字第1373號
抗　告　人　蘭諾國際開發有限公司
法定代理人　乙○○
上列抗告人因與相對人甲○○○○ ○○○○ ○○○○○○○○○○○○○ ○○○○U.S.A.
等間假處分事件，對於中華民國96年7月30日臺灣臺北地方法院
96年度全字第55號所為裁定提起抗告，本院裁定如下：
    主  文
抗告駁回。
抗告訴訟費用由抗告人負擔。
    理  由
一、按依民事訴訟法第532條規定，債權人就金錢請求以外之請
    求，欲保全強制執行者，得聲請假處分；假處分非因請求標
    的之現狀變更，有日後不能強制執行或甚難執行之虞者，不
    得為之。又依同法第533條前段準用同法第526條第1項、第2
    項規定，請求及假處分之原因，應釋明之；前項釋明如有不
    足，而債權人陳明願供擔保或法院認為適當者，法院得定相
    當之擔保，命供擔保後為假處分。其中民事訴訟法第526條
    第2項規定，係民國92年9月1日修正施行。依修正後之規定
    ，債權人聲請假處分，應釋明其請求及假處分之原因；須所
    為釋明如有不足，而債權人陳明願供擔保或法院認為適當者
    ，始得定相當之擔保，命供擔保後為假處分。若債權人就其
    請求及假處分之原因未予釋明，法院尚且不得命供擔保後為
    假處分。
二、抗告人聲請意旨略以：相對人甲○○○○ ○○○○ ○○○○○○○○○○○○○
    ○○○○U.S.A.、GREAT-5 INT'L INC. CANADA依兩造訂立之商
    標授權使用合約書，將原裁定附表所示之商標權授權伊使用
    ，授權期間自西元2008年7月1日起至2018年6月30日止，共
    計10年。依商標法第33條第2項、第3項規定，須經商標授權
    登記始能對抗第三人及商標受讓人。惟相對人拒絕辦理登記
    ，伊業已提起訴訟，經原法院以96年度智字第50號受理中。
    若相對人將商標權移轉予第三人，將使伊依兩造所訂之商標
    授權使用契約無法對抗第三人，致伊所欲請求之授權登記，
    因相對人將商標權移轉，致日後取得本案勝訴判決將無法執
    行。為保全授權登記之請求，俾將來得予強制執行，有就上
    開授權登記予以假處分之必要。若認伊之釋明不足，伊願提
    供新台幣或等值彰化銀行大同分行可轉讓定期存單為擔保，
    就原裁定附表所示商標權，相對人應協同伊辦理自民國97年
    7月1日起至107年6月30日止之授權登記云云。
三、經查抗告人聲請對相對人為假處分，固據其提出商標授權使
    用合約書為證，堪認抗告人已釋明其請求之原因。惟就假處
    分之原因，抗告人僅主張若相對人將商標權移轉予第三人，
    將使伊依兩造所訂之商標授權使用契約無法對抗第三人，致
    伊所欲請求之授權登記，因相對人將商標權移轉，日後取得
    本案勝訴判決將無法執行辦理授權登記云云；不足以認為抗
    告人已就其有日後不能強制執行或甚難執行之虞即聲請假處
    分之原因提出釋明。抗告人既未釋明其聲請假處分之原因，
    雖其陳明願供擔保以代釋明，並不符假處分之要件。原法院
    裁定駁回抗告人聲請假處分，所持理由雖與本院所為認定不
    同，然其結果並無二致，仍應認抗告為無理由。抗告意旨指
    摘原裁定不當，聲明廢棄，為無理由。
三、據上論結，本件抗告為無理由，依民事訴訟法第495條之1第
    1項、第449條第2項、第95條、第78條，裁定如主文。
中　　華　　民　　國　　96　　年　　9 　　月　　28　　日
                  民事第八庭
                      審判長法　官  劉勝吉
                  　　　　　法　官　連正義
　　　　　　　              法　官  鄭威莉
正本係照原本作成。
本裁定除以適用法規顯有錯誤為理由，並經本院許可外，不得再
抗告。如提起再抗告，應於收受後10日內委任律師為訴訟代理人
向本院提出再抗告狀。並繳納再抗告費新台幣１千元。
中　　華　　民　　國　　96　　年　　9 　　月　　29　　日
　　　　　　　　　　　　　　書記官  李垂福
